【裁判字號】    98,審訴,3774
【裁判日期】    981127
【裁判案由】    毒品危害防制條例
【裁判全文】
臺灣高雄地方法院刑事判決            98年度審訴字第3774號
公  訴  人  臺灣高雄地方法院檢察署檢察官
被      告  甲○○
                    （另案在臺灣高雄第二監獄執行中）
上列被告因毒品危害防制條例案件，經檢察官提起公訴（98年度
毒偵字第4020、4195、4372、4405號），本院依簡式審判程序審
理，判決如下：
    主  文
甲○○犯如附表所示之罪，均累犯，各處如附表所示之刑。應
執行有期徒刑貳年貳月，扣案如附表編號3 所示之注射針筒壹支
沒收。
    事實及理由
一、本件被告甲○○所犯之罪，為死刑、無期徒刑、最輕本刑為
    3 年以上有期徒刑以外之罪，其於準備程序進行中，就被訴
    事實為有罪之陳述，經本院告知簡式審判程序之旨，並聽取
    檢察官及被告之意見後，裁定進行簡式審判程序。
二、犯罪事實：
    甲○○前因施用毒品案件，經臺灣板橋地方法院以89年度毒
    聲字第6861號裁定送觀察、勒戒後，認有繼續施用毒品之傾
    向，經同法院以89年度毒聲字第7129號裁定令入戒治處所施
    以強制戒治，嗣經裁定停止戒治處分、撤銷停止戒治處分，
    於民國91年9 月15日戒治期滿執行完畢，並經臺灣板橋地方
    法院檢察署檢察官以91年度戒毒偵字第465 號為不起訴處分
    確定。於前開強制戒治執行完畢釋放後5 年內，又因施用毒
    品案件，經本院以95年度訴字第3508號判處有期徒刑1 年4
    月確定，嗣經本院96年度聲減字第3113號裁定減為有期徒刑
    8 月確定；另因施用毒品、竊盜案件，分別經本院以96年度
    簡字第2493號、96年度簡字第49號各判處有期徒刑5 月、6
    月確定，嗣經96年度聲減字第7179號裁定減為有期徒刑2 月
    15日、3 月，應執行有期徒刑5 月確定；再因3 次竊盜案件
    ，經臺灣高等法院高雄分院以96年度上易字第796 號判處有
    期徒刑7 月、7 月、3 月，減刑為有期徒刑3 月15日、3 月
    15日、2 月15日，應執行有期徒刑8 月確定，上開各罪接續
    執行，於97年11月30日縮刑期滿執行完畢。詎其仍未戒除毒
    癮，復分別基於施用第一級毒品海洛因之犯意，於附表所示
    之時地施用第一級毒品海洛因（施用第一級毒品之時地、查
    獲時地及扣得物品均如附表所示）。
三、證據名稱：
    被告於本院審理中之自白，姓名對照表4 份（代碼：147 、
    岡980224、211 、229 ）、台灣檢驗科技股份有限公司98年
    5 月26日（代碼：147 ）、98年7 月8 日（代碼：岡980224
    ）、98年7 月8 日（代碼：211 ）、98年7 月22日（代碼：
    229 ）濫用藥物尿液檢驗報告各1 紙，扣押筆錄暨扣押物品
    目錄表1 份、扣案注射針筒1 支，臺灣高等法院被告前案紀
    錄表。
四、核被告上開所為，均係犯毒品危害防制條例第10條第1 項之
    施用第一級毒品罪。其持有第一級毒品海洛因之低度行為，
    分別為施用之高度行為吸收，均不另論罪。被告所犯上開3
    罪，犯意各別，行為互殊，應予分論併罰。被告有如前開犯
    罪科刑及執行紀錄，此有臺灣高等法院被告前案紀錄表1 份
    在卷可稽，其前受徒刑之執行完畢後，5 年以內分別故意再
    犯本件有期徒刑以上之3 罪，均為累犯，應依刑法第47條第
    1 項規定，各加重其刑。被告於遭警查獲後，乃於有偵查犯
    罪權限之機關及公務員發覺其犯罪前，主動在警詢中自承其
    附表編號3 所示施用第一級毒品之犯罪事實，是被告此舉當
    認合於自首要件，爰依刑法第62條前段規定減輕其刑，並依
    法先加後減之。爰審酌被告前經強制戒治及刑罰之執行，仍
    未能徹底戒絕毒品，復再犯本件施用毒品罪，顯見其自制力
    不足，無法擺脫毒品，未能體悟施用毒品對自己、家人造成
    之傷害及社會之負擔，惟念所犯施用毒品罪乃屬戕害自身身
    心健康行為，尚未對他人造成實害，其行為本身對社會所造
    成之危害並非直接，反社會性之程度應屬較低，且其犯後已
    坦認犯行等一切情狀，分別量處如主文所示之刑及定應執行
    刑。扣案之注射針筒1 支為被告所有供犯附表編號3 所示施
    用第一級毒品所用之物，業據被告供述在卷，爰依刑法第38
    條第1 項第2 款宣告沒收之。
據上論斷，應依刑事訴訟法第273 條之1 第1 項、第299 條第1
項前段、第310 條之2 、第454 條第1 項，毒品危害防制條例第
10條第1 項，刑法第11條前段、第47條第1 項、第62條前段、第
51條第5 款、第38條第1 項第2 款，判決如主文。
本案經檢察官乙○○到庭執行職務。
中    華    民    國    98    年    11    月    27    日
                  刑事第十庭  法  官  顏銀秋
以上正本證明與原本無異。
如不服本判決應於收受本判決後10日內向本院提出上訴書狀，並
應敘述具體理由，如未敘述上訴理由者，應於上訴期間屆滿後20
日內補提理由書狀於本院（均須按他造當事人之人數附繕本）「
切勿逕送上級法院」。
中    華    民    國    98    年    11    月    27    日
                              書記官  林豐富
附錄論罪科刑法條：
毒品危害防制條例第10條第1 項
施用第一級毒品者，處6月以上5年以下有期徒刑。
附表：
┌─┬────┬──────┬──────────┬─────┬─────────┐
│編│施用時間│  施用地點  │   查獲時間、地點   │所犯之罪  │所處之刑（含沒收）│
│號│        │            │                    │          │                  │
├─┼────┼──────┼──────────┼─────┼─────────┤
│1 │98年5月5│在其位於高雄│為警於98年5 月7 日下│施用第一級│累犯，處有期徒刑拾│
│  │日某時  │縣仁武鄉文武│午2 時50分許，在高雄│毒品      │月。              │
│  │        │村文化巷18號│縣仁武鄉○○○街16 7│          │                  │
│  │        │住處內，以針│號前，因其形跡可疑為│          │                  │
│  │        │筒注射方式，│警盤查，另經其同意採│          │                  │
│  │        │施用第一級毒│集尿液送驗，結果呈嗎│          │                  │
│  │        │品海洛因1次 │啡、可待因陽性反應。│          │                  │
├─┼────┼──────┼─┬────────┼─────┼─────────┤
│2 │於98年6 │在其位於高雄││為警先於98年6 月│施用第一級│累犯，處有期徒刑拾│
│  │月22日晚│縣仁武鄉文武│  │22日下午3 時40分│毒品      │月。              │
│  │上7時許 │村文化巷18號│  │許，在高雄縣橋頭│          │                  │
│  │為警採尿│住處內，以針│  │鄉○○路旁，因其│          │                  │
│  │時起回溯│筒注射方式，│  │騎乘贓車為警查獲│          │                  │
│  │24 小時 │施用第一級毒│  │，經其同意採尿送│          │                  │
│  │內之某時│品海洛因1次 │  │驗，結果呈嗎啡（│          │                  │
│  │        │            │  │114150ng/ml ）、│          │                  │
│  │        │            │  │可待因(18200ng/m│          │                  │
│  │        │            │  │l)陽性反應。    │          │                  │
│  │        │            ├─┼────────┤          │                  │
│  │        │            ││後於同年6月25日 │          │                  │
│  │        │            │  │晚上7時10分許， │          │                  │
│  │        │            │  │因涉嫌竊盜案件，│          │                  │
│  │        │            │  │在高雄縣仁武鄉仁│          │                  │
│  │        │            │  │樂街與仁信路口為│          │                  │
│  │        │            │  │警查獲，經其同意│          │                  │
│  │        │            │  │採集尿液送驗，結│          │                  │
│  │        │            │  │果呈嗎啡(19420ng│          │                  │
│  │        │            │  │/ml ) 、可待因（│          │                  │
│  │        │            │  │2930ng/ml ）陽性│          │                  │
│  │        │            │  │反應。          │          │                  │
├─┼────┼──────┼─┴────────┼─────┼─────────┤
│3 │98年7月8│在高雄縣大社│嗣於98年7月8日下午4 │施用第一級│累犯，處有期徒刑玖│
│  │日上午9 │鄉老祖廟廁所│時20分許，在高雄縣大│毒品      │月。扣案之注射針筒│
│  │時30分  │內，以針筒注│社鄉○○路與文明路口│          │壹支沒收。        │
│  │許      │射方式，施用│因形跡可疑為警盤查，│          │                  │
│  │        │第一級毒品海│並扣得其所有供施用第│          │                  │
│  │        │洛因1 次    │一級毒品所用之注射針│          │                  │
│  │        │            │筒1 支，甲○○於有偵│          │                  │
│  │        │            │查犯罪權限之機關及公│          │                  │
│  │        │            │務員發覺其犯罪前，主│          │                  │
│  │        │            │動在警詢中自承其左列│          │                  │
│  │        │            │施用第一級毒品犯行，│          │                  │
│  │        │            │其採尿檢驗結果確呈嗎│          │                  │
│  │        │            │啡、陽性反應。      │          │                  │
└─┴────┴──────┴──────────┴─────┴─────────┘


司法院資訊處製作；財團法人民間司法改革基金會備份。
